GABRIEL CARVALHO COSTA

CONTATO

Rua Capitão Anselmo, 1960, França, São Paulo 14401-154 Brazil

\$ 5516991854437

☑ gabrielcarvalhocosta@live.com

in linkedin.com/in/gabriel-carvalhocosta/

github.com/gabriel-Oak

HABILIDADES

- Resolução de problemas
- Testes Unitários
- React IS
- NextJS
- Angular 2+
- React Native
- Flutter
- Node IS
- MongoDB
- PostgreSQL
- Redis
- AWS TDD
- Clean Architecture
- Boas práticas de programação
- Scrum
- Kamban
- Microsservicos

RESUMO PROFISSIONAL

Olá mundo, atuo com desenvolvimento de sistemas desde 2019 e sou apaixonado pelo que faco. Comecei com a programação aos 13 anos de idade, então posso dizer, seguramente, que o código ocupa a maior parte da minha vida.

Busco sempre entregar com qualidade, através do uso de testes automatizados e arquitetura limpa, mesmo que não use a Clean Arch em si. Sou comunicativo e, durante o planejamento, procuro entender em detalhes o que o cliente busca ou, caso não esteja definido, descobrir em conjunto com ele, para assim desenvolver uma feature precisa.

Atuei recentemente liderando projetos e minha equipe, delegando tarefas e apoiando outros devs no que necessário. Sempre que posso, tento compartilhar conhecimento e capacitar meus colegas de equipe, assim como aprender com eles, para dessa forma atingir um resultado coletivo ainda melhor.

Gosto de saber que o que eu faço tem potencial de mudar a vida das pessoas, assim como mudou a minha. Isso porque quando a tecnologia é bem empregada, ela tem esse poder de revolucionar desde vidas individuais até o mercado e a sociedade.

EXPERIÊNCIA

Freelance

Abril 2020 - Atualmente

Desenvolvedor Mobile Freelancer

Atuo como freelancer com flutter e react native, desenvolvendo soluções sob medida para o cliente.

CVC Corp | Santo André, SP, Brasil

Abril 2021 - Janeiro 2023

Desenvolvedor Full Stack

Trabalhei no desenvolvimento do site de venda de passagens aéreas da CVC Corp, uma das maiores empresas de turismo da América Latina. Liderei a equipe no projeto de migração de nosso antigo BFF legado em .NET para um novo aplicativo Node.JS, delegando tarefas, dando suporte a desenvolvedores juniores por meio de pair programing assim como implementando a arquitetura limpa, o desenvolvimento orientado a testes e a revisão de código obrigatória. Também fiz uma nova arquitetura baseada em Clean Architecture ReactJS e levantei histórias (tarefas) para o projeto de migração.

LojaDoMecanico (GurgelMix) | Franca, SP, Brasil

Abril 2020 - Abril 2021

Desenvolvedor Full Stack

Trabalhei no desenvolvimento de intranet em node e reactis. Desenvolvi o portal de PDV para vendedores, responsável por 20% do faturamento da empresa, em um microfrontend Reacis integrado com outro frontend php.

MazzaFC | Franca, SP, Brasil

Janeiro 2020 - Abril 2020

Desenvolvedor Full Stack

Atuei no desenvolvimento de um ERP para operadoras utilizando micro servicos node, com banco de dados postgresgl. Integrando com frontend em ReactJS e React Native.

SMN Technologia | França, SP, Brasil

Marco 2019 - Janeiro 2020

Desenvolvedor Front End

Trabalhei na migração de um projeto asp legado para angular 8.

FORMAÇÃO

Julho 2020

Tecnólogo - Análise e Desenvolvimento de Sistemas

Fatec Dr. Thomaz Novelino, Franca, SP, Brasil

Dezembro 2016

Ensino Médio

Etec Dr. Julio Cardoso, Franca, SP, Brasil

IDIOMAS

Portugues Inglês Espanhol Nativo Avançado Conversação

HOBBIES

Eu amo ir acampar e fazer trilhas na natureza. Também adoro escalar no ginásio ou na natureza.